# 中审众环研究问题3-2-124

提问人：安好 时间：2022-12-28 08:59:18
陈版您好，问题3-2-124解答中提到“应按照该准则的相关规定确认主营业务收入或其他业务收入（即本质上属于提供代建服务），相应地建造中或建造完成尚未移交的电站确认为存货而不是固定资产。由此确认的利润可以不作为非经常性损益。”这是不是意味着这种情况只能按净额法确认收入，谢谢！

回答人：chenyiwei
并没有这种含义。此时合并集团仍可能是提供光伏电站建设服务的主要责任人，尤其是在母公司自行提供建造服务的情况下。因此仍需对照新准则第三十四条规定判断整个合并集团的角色。